臺灣高等法院交通事件裁定　　　　　　　　　　　　九十三年度交抗字第四四七號
　　抗　告　人　甲○○
右抗告人因違反道路交通管理處罰條例案件，不服臺灣板橋地方法院中華民國九十三
年四月三十日所為裁定（九十三年度交聲字第三九號），提起抗告，本院裁定如左：
    主  文
抗告駁回。
    理  由
一本件原裁定認定抗告人於民國九十年三月四日中午十二時二十分左右，未經許可，
  在臺北縣永和市○○街四十二號之一前道路擺設攤位，不聽勸阻，係依人即舉發本
  件違規之警員陳為國具結證述之情形，以及抗告人自承當時在道旁設攤，認為違規
  事證明確，並以抗告人雖否認違規，辯稱：當時其在永和市○○街七十號對面設攤
  賣豆花，並非警方原擬取締之炸豆腐攤販云云，但執勤員警係依現場有無違規設攤
  不聽勸阻之事實而為取締，與設攤者販售何種食品無關，且抗告人所稱永和市○○
  街七十號對面，與舉發通知單所指同市○○街四十二號之一前道旁地點相鄰，抗告
  人為傳統市場流動攤販，舉發員警以附近較為明顯之新建市場門牌作為違規地點記
  載依據，並不影響本件違規事實之認定，對於所辯情詞一一指駁，因而維持原處分
  機關依據道路交通管理處罰條例第八十三條第二款所為裁罰，業已詳述所由判斷之
  依據，經核於法尚無違誤。
二抗告意旨對於業經原裁定論斷之事項，仍執前詞聲明不服，並以「警員陳為國證供
  不實極為可恥」、「警員當時並非執行一般清除路霸及違規攤販勤務，是因有人投
  訴炸豆腐攤販在勵行街四十二號之一前違規，而到場特別執勤」、「復興街七十號
  對面雖與勵行街四十二號之一相鄰，但不能指鹿為馬，當時共有三攤販，本人在第
  三攤，另兩攤販的位置更接近勵行街四十二號門口，為什麼只向本人開罰單」，指
  摘原裁定不當。惟查：依據抗告人向原法院提出自行繪製之現場圖（原審卷第三十
  五頁），其在復興街設攤位置，與所謂「警察原擬取締之炸豆腐攤位」雖分別坐落
  於勵行街與復興路交岔路口兩側，但均為緊鄰勵行街四十二之一號市○○道路，是
  原舉發通知書記載抗告人在鄰勵行街四十二之一號前違規，尚難指其地點有何錯誤
  。本件之重點，在於抗告人究竟有無由於自身違規而構成法定處罰事由，抗告人既
  不否認當時在道旁違規設攤營業，無論員警前往現場之初是否另有其他勤務，或現
  場是否另有他人違規未遭舉發，對於抗告人依法應就自己違規行為受罰之判斷結果
  均無不同。抗告為無理由，應予駁回。
三依道路交通管理處罰條例第八十九條，道路交通案件處理辦法第二十六條，刑事訴
  訟法第四百十二條，裁定如主文。
中　　　華　　　民　　　國　　九十三　　年　　　六　　　月　　 十六 　　日
                              臺灣高等法院交通法庭
                                  審判長法  官　吳　    敦
                                        法  官　梁  宏  哲
                                        法  官　林  勤  綱
右正本證明與原本無異。
不得再抗告。
                                        書記官  王  增  華
中　　　華　　　民　　　國　　九十三　　年　　　六　　　月　　 十七 　　日
